臺灣臺南地方法院民事裁定
111年度家全字第15號
聲  請  人
即債 權 人  陳海成  
            陳海燕  

上  二  人
共同代理人  王國傑  
相  對  人  
即債 務 人  陳海雄  

上列當事人間請求假扣押事件，本院裁定如下：
    主  文
聲請人以新臺幣88萬元為相對人供擔保後，得對於相對人之財產
於新臺幣2,646,280元之範圍內為假扣押。
相對人如為聲請人供擔保金新臺幣2,646,280元元或將聲請人請
求之金額提存後，得免為或撤銷假扣押。
聲請程序費用由相對人負擔。
    理  由
一、聲請意旨略以：兩造為被繼承人林愛梅之子女，被繼承人林
    愛梅已於民國110年11月4日死亡，林愛梅平日金融提款事宜
    委託債務人陳海雄處理，但林愛梅在郵局之存款自110年7月
    起有遭多筆提款，截至110年11月9日僅剩新臺幣（下同）32
    8元；另林愛梅其他於國泰世華銀行東台南分公司、合作金
    庫商業銀行股份有限公司開元分公司、台新銀行等帳戶存款
    截至林愛梅死亡時均所剩無幾；此外林愛梅死亡時，其在郵
    局現金存款應為522,328元，但相對人陳海雄自110年7月7日
    起多次自林愛梅郵局帳戶提領款項，至少共有119萬元。本
    案兩造為林愛梅之繼承人共計三人，依民法第1141條前段「
    同一順序之繼承人有數人時，按人數平均繼承」之規定，則
    兩造每人應繼承被繼承人林愛梅在臺之現金金額，推定為13
    2萬3140元(計算式：396萬9421元+3=132萬3140元)，聲請人
    對相對人求償金額推定合計264萬6280元(計算式：132萬314
    0元X2=264萬6280元)，另聲請人現已向本院起訴請求相對人
    返還遺產。準此，聲請人為保全日後之強制執行，亦願供擔
    保以代釋明，爰依法聲請就相對人之財產於2,646,280元範
    圍內予以假扣押等語。
二、按家事訴訟事件，除本法別有規定者外，準用民事訴訟法之
    規定，家事事件法第51條定有明文。家事訴訟事件，得準用
    民事訴訟法保全程序之規定，為假扣押、假處分之聲請，家
    事事件審理細則第71條亦有明文。本件聲請人聲請假扣押所
    欲保全者為剩餘財產差額分配之請求，屬家事事件法第3 條
    第3 項所定丙類事件，依上開規定，本院自得準用民事訴訟
    法第7 編保全程序中假扣押之規定為審理。次按債權人就金
    錢請求或得易為金錢請求之請求，欲保全強制執行，得聲請
    假扣押；請求及假扣押之原因，應釋明之；前項釋明如有不
    足，而債權人陳明願供擔保或法院認為適當者，法院得定相
    當之擔保，命供擔保後為假扣押，民事訴訟法第522條第1項
    、第526條第1 項、第2項分別定有明文。所謂假扣押之原因
    ，依民事訴訟法第523 條規定，係指日後有不能強制執行或
    甚難執行之虞，或應在外國為強制執行之情形，如債務人浪
    費財產，增加負擔，或就其財產為不利益之處分，將成為無
    資力之狀態，或將移住遠地、逃匿無蹤、隱匿財產等情形。
三、經查，聲請人主張兩造為林愛梅之繼承人，其已向本院起訴
    請求相對人返還遺產，且得對相對人主張遺產返還請求權乙
    情，有全戶戶籍謄本、林愛梅繼承系統表、中華郵政股份有
    限公司台南德高厝郵局00000000000000帳戶存摺107年6月26
    日至110年11月25日交易紀錄、財政部南區國稅局臺南分局
    查製之林愛梅108、109年度綜合所得稅各類所得資料清單、
    國泰世華銀行東台南分公司等交易明細等件附卷可參，堪認
    聲請人已就本件假扣押之請求為相當之釋明。又就假扣押之
    原因部分，依聲請人所提中華郵政股份有限公司台南德高厝
    郵局00000000000000帳戶存摺107年6月26日至110年11月25
    日交易紀錄等情，由此可見聲請人主張相對人可能對聲請人
    之遺產繼承權有所侵害，且經本院查得相對人已於110年12
    月17日出境後未再入境，恐聲請人有日後不能強制執行或甚
    難執行之虞，就假扣押之原因應屬已為釋明，又其釋明雖尚
    有不足，惟聲請人陳明願供擔保以代釋明之不足，於法有據
    ，其假扣押之聲請，應予准許。爰裁定如主文。
中　　華　　民　　國　　111 　年　　11　　月　　9 　　日
                  家事法庭  法  官  陳文欽
以上正本係照原本做成。
如對本裁定抗告須於裁定送達後10日內向本院提出抗告狀，並繳
納抗告費新臺幣1,000元。
中　　華　　民　　國　　111 　年　　11　　月　　9 　　日
                            書記官  易佩雯